# 请教陈老师限制性股权激励达到解锁条件后账务处理

提问人：damon0306 时间：2016-08-12 18:04:05
请教陈老师，上市公司 2015 年实施限制性股权激励，同时授予上市公司和上市公司子公司高管人员股票。当期确认了库存股和其他应付款，同时对子公司授予的股票，上市公司确认长投和资本公积，子公司确认管理费用和资本公积。 2016 年达到解锁条件解锁，解锁后，将对应解锁的股份的资本公积-其他资本公积转到资本公积-资本溢价，那这个处理是只在上市公司账务上进行处理，还是子公司也要做这个处理？除上述处理外，同时冲减库存股和其他应付款，还有其他需要账务处理的吗？

回答人：chenyiwei
1 、根据《企业会计准则解释第 4 号》第七条的规定，子公司因为没有结算义务但为服务接受方，故应作为权益结算的股份支付进行会计处理。在等待期结束日，子公司同样应将其个别报表中确认的“资本公积——其他资本公积”转入“资本公积——资本溢价”。 2 、在等待期结束日，仍存在激励对象未申请解锁导致最终该股票仍需回购的可能性，因此还不能转销“其他应付款——限制性股票回购义务”。到实际解锁日，不涉及股份支付费用的确认，但应将“其他应付款——限制性股票回购义务”予以转销，同时转销对应的库存股余额。在解锁当日无需其他会计处理。

提问人：damon0306 时间：2016-08-13 08:50:32
请教陈老师，您说的等待期结束日与解锁日，分别指的是什么日期呢？

回答人：chenyiwei
例如，在授予日后满 12 个月之日起 6 个月内，激励对象可以申请解锁，则等待期结束日是授予日后满 12 个月之日；解锁日是实际完成解锁手续之日。